【裁判字號】    97,交抗,138
【裁判日期】    970411
【裁判案由】    聲明異議
【裁判全文】
臺灣高等法院高雄分院刑事裁定         97年度交抗字第138號
抗告人即
受處分人    甲○○
上列抗告人因聲明異議案件，不服臺灣高雄地方法院中華民國97
年1 月15日裁定（96年度交聲字第1207號），提起抗告，本院裁
定如下：
    主  文
抗告駁回。
    理  由
一、抗告意旨略以：受處分人即抗告人甲○○所駕車牌號碼ZG-4
    423 號自用小客車，於民國96年10月26日12時26分許，在高
    雄市○○○路6 巷，因在禁止臨時停車處所停車違規，而遭
    裁處罰鍰新台幣（下同）900 元。惟上開路段所劃設之禁止
    臨時停車標線（紅線）寬度23公分，與道路交通標誌標線號
    誌設置規則規定標線的寬度10公分不符；又該路段所設立之
    禁制標誌「禁止停車違者受罰」亦與標線不符，使受處分人
    誤認該處所係當地民眾私自劃設。雖處分機關引用標誌標線
    設置規則第151 條後段「路幅寬廣之特殊道路」，而將該巷
    道之標線寬度加寬，然未說明係依據何規定將其視為「路幅
    寬廣之特殊道路」，且依標誌標線設置規則第234 條規定，
    亦應報請交通部會內政部公告實施，原處分機關未依規定報
    請，有違法令規範，原審未查而為錯誤裁定，爰提起
    本件抗告，請求撤銷原裁定云云。
二、按汽車駕駛人停車時，有下列情形之一者，處新臺幣（下同
    ）600 元以上1,200 元以下罰鍰：一、在禁止臨時停車處所
    停車者；第一項情形，交通勤務警察、依法令執行交通稽查
    任務人員或交通助理人員，應責令汽車駕駛人將車移置適當
    處所；如汽車駕駛人不予移置或不在車內時，得由該交通勤
    務警察、依法令執行交通稽查任務人員或交通助理人員為之
    ，道路交通管理處罰條例第56條第1 項第1 款、第3 項定有
    明文。
三、經查，本件抗告人即受處分人所有車牌號碼ZG-4423 號自用
    小客車，於96年10月26日12時26分許，在高雄市○○○路6
    巷處所停車，而遭舉發違規及拖吊，且受處分人上開停車處
    所劃有禁止臨時停車之紅線等情，為受處分人所不爭執，並
    有高雄市政府交通局96年11月22日高市交停字第0960047835
    號函、高雄市政府交通局妨害交通車輛保管通知單、舉發違
    反道路交通管理事件通知單、高雄市政府交通局違反道路交
    通管理事件裁決書（高市交裁字第32-B00000000號）各1 份
    及照片3 幀在卷可稽（見原審卷第9 至11頁、第16至20頁）
    。而系爭路段之禁止臨時停車紅線，確係高雄市政府交通局
    錄案繪設，並非民眾私自劃設，且高雄市政府交通局於繪設
    時並特予加註年度標記及圖騰以防止私繪，復於路側豎紅底
    白字「禁止停車違者取締」標誌，標誌與標線禁止停車原意
    相符等情，亦有高雄市政府97年1 月8 日高市交裁字第
    097000 1214 號函1 份、簽稿會核單2 張、照片5 張在卷可
    佐（見原審卷第25至30頁），是本件受處分人有違規停車之
    事實，無庸置疑。雖抗告人另以上揭情詞置辯，惟查「標誌
    、標線、號誌之設置、養護及號誌之運轉，由主管機關依其
    管轄辦理」、「本規則所稱主管機關，指公路主管機關、市
    區道路主管機關及警察機關」，道路交通標誌標線號誌設置
    規則第4 條第1 項、第5 條分別定有明文。又「最高速限大
    於每小時70公里之道路或路幅寬廣之特殊路段，其標線、標
    線間距、標字及標字間隔，得視需要放大尺寸使用。」道路
    交通標誌標線號誌設置規則第151 條亦規定甚明。是本件原
    處分機關既為主管機關自可依上開行政規則之授權，而依實
    際狀況放大標線之尺寸使用，並非一律須皆10公分；況標誌
    標線即是為告知民眾應注意事項，則其因加寬而顯目，更符
    合行政規範意旨，自無違法之可言；再者，系爭路段禁止停
    車除有上開標線之外，另有高雄市政府交通局於繪設時並特
    予加註年度標記、圖騰及「禁止停車違者取締」標誌，以防
    止私繪，則受處分人豈有誤認之理？是受處分人上開所辯，
    不足為採。至於報請交通部會內政部公告實施者，係指標誌
    標線號誌之設計有增減或變更而言，此與本件系爭路段之標
    線（紅線）設置無關，一併敘明。
四、綜上，受處分人於裁決書上所載時、地，有在禁止臨時停車
    處所停車之違規行為，至為明確。原處分機關依據道路交通
    管理處罰條例第56條第1 項第1 款規定，裁處受處分人罰鍰
    新台幣900 元，並無不當。原審據此駁回受處分人之異議聲
    明，核其認事用法，並無不當。抗告人即受處分人之抗告，
    為無理由，應予駁回。
據上論結，應依道路交通案件處理辦法第26條、刑事訴訟法第41
2 條，裁定如主文。
中    華    民    國    97    年    4    月    11    日
                  刑事第四庭    審判長法  官  蕭權閔
                                      法  官  陳吉雄
                                      法  官  吳進寶
以上正本證明與原本無異。
不得再抗告。
中    華    民    國    97    年    4    月    11    日
                                      書記官  林佳蓉


司法院資訊處製作；財團法人民間司法改革基金會備份。
